---
title: "DeSolve Tutorial"
author: "Jouke Profijt"
date: "25 april 2018"
output:
  pdf_document: default
  html_document:
    df_print: paged
---

```{r setup, include=FALSE}
knitr::opts_chunk$set(echo = TRUE)
```

## Opgave 3, deSolve Tutorial
```{r}
parameters <- c(a = -8/3,
                b = -10,
                c = 28)

state <- c(X = 1,
           Y = 1,
           Z = 1)
```
```{r}
Lorenz <- function(t, state, parameters){
  with(as.list(c(state, parameters)), {
    # Snelheid van de verandering
    dX <- a*X + Y*Z
    dY <- b * (Y - Z)
    dZ <- X*Y + c*Y - Z
    
    # Return de snelheid van de verandering
    list(c(dX, dY, dZ))
  })
}
```

```{r}
times <- seq(0, 100, by = 0.01)
```
```{r}
library(deSolve)
out <- ode(y = state, 
           times = times, 
           func = Lorenz, 
           parms = parameters)
head(out)
```

```{r}
par(oma = c(0, 0, 3, 0))
plot(out, xlab = "tijd", ylab = "-")
plot(out[, "X"], out[, "Z"], pch = ".")
mtext(outer = TRUE, side = 3, "Lorenz model", cex = 1.5)
```
Door een error is hier geen plot te zien.
## 10.1 Plotting multiple Scenario's

```{r}
library(deSolve)
combustion <- function(t, y, parms) list(y^2 * (1 - y) )

yini <- 0.01
times <- 0 : 200

out <- ode(times = times, y = yini, parms = 0, func = combustion)
out2 <- ode(times = times, y = yini*2, parms = 0, func = combustion)
out3 <- ode(times = times, y = yini*3, parms = 0, func = combustion)
out4 <- ode(times = times, y = yini*3, parms = 0, func = combustion)
```


```{r}
plot(out, out2, out3, out4, main = "combustion")
legend("bottomright", lty = 1:4, col = 1:4, legend = 1:4, title = "yini*i")
```
Hierboven is een plot van de combustion vs de tijd, bij elke neiuwe test is de begin waarde voor de combustion anngepast en hier kun je zien dat hoe hoger de begin waarde hoe sneller de 1.0 is berijkt.
```{r}
head(ccl4data)
```

```{r}
obs <- subset (ccl4data, animal == "A", c(time, ChamberConc))
names(obs) <- c("time", "CP")
head(obs)
```

```{r}
parms <- c(0.182, 4.0, 4.0, 0.08, 0.04, 0.74, 0.05, 0.15, 0.32, 16.17,281.48, 13.3, 16.17, 5.487, 153.8, 0.04321671, 0.40272550, 951.46, 0.02, 1.0,  3.80000000)

yini <- c(AI = 21, AAM = 0, AT = 0, AF = 0, AL = 0, CLT = 0, AM = 0)
out <- ccl4model(times = seq(0, 6, by = 0.05), y = yini, parms = parms)
par2 <- parms
par2[1] <- 0.1
out2 <- ccl4model(times = seq(0, 6, by = 0.05), y = yini, parms = par2)
par3 <- parms
par3[1] <- 0.05
out3 <- ccl4model(times = seq(0, 6, by = 0.05), y = yini, parms = par3)

```
```{r}
plot(out, out2, out3, 
     which = c("AI", "MASS", "CP"), 
     col = c("black", "red", "green"), lwd = 2,
     obs = obs, 
     obspar = list(pch = 18, col = "blue", 
                   cex = 1.2))
legend("topright", lty = c(1,2,3,NA), pch = c(NA, NA, NA, 18), col = c("black", "red", "green", "blue"), lwd = 2,
       legend = c("par1", "par2", "par3", "obs"))


```
Totale massa per dag van het organime
```{r}
obs2 <- data.frame(time = 6, MASS = 12)
plot(out, out2, out3, lwd = 2,
     obs = list(obs, obs2),
     obspar = list(pch = c(16, 18), col = c("blue", "black"), cex = c(1.2, 2))
     )
```
Totale massa ven het organisme per dag
```{r}
hist(out, col = grey(seq(0, 1, by = 0.1)), 
     mfrow = c(3, 4))
```
Geen histogram ivm error.


