---
title: "Het Ebola virus"
author: "Rinze-Pieter Jonker & Jouke Profijt"
date: "June 1, 2018"
output: pdf_document
---

```{r setup, include=FALSE}
knitr::opts_chunk$set(echo = TRUE, cache = TRUE)
```

```{r, echo = F, message = F}
rm(list = ls())
library(deSolve)
library(pander)
```
# ToDo

* optimalisatie model
* opmaak plot
* vergelijkingen met ander uitbraken
* introductie
* materiaal & methode
* resultaten
* discussie & conclusie


\pagebreak

\tableofcontents

\pagebreak

# The Paper

## Introduction

In de moderne tijd is het heel erg makkelijk geworden om van het ene land naar het andere land te gaan omdat we nu kunnen vliegen. Dit heeft enorm veel voordelen maar dit heeft echter een groot probleem, virussen en bacteriën kunnen nu veel makkelijker van het ene land naar het andere land worden gebracht. Een van deze virussen is Ebola, dit virus is inmiddels al erg bekend geworden van de vele uitbraken in Afrika.


nieuwe uitbraak




    


[The Paper](https://www.sciencedirect.com/science/article/pii/S1755436515000341)

\pagebreak

# The Model

$dS/dT = -B(t)SI$

$dE/dT = B(t)SI - omegaE$

$dI/dT = omegaE - yI$

$dR/dT = (1-f)yI$

$dD/dT = fyI$

$Rt = BtS(t)/y$

$Ro = BoS/y$

```{r}
# time 57 dagen (4924800)
time <- seq(1,250,1)

# standaard parameters
st.para <- c(k = 0.19,
             f = 0.39,
             y = 1/7.41, # 0.71
             omega = 1/9.31, # 0.33
             t = 30,
             Bo = 1.22*10^-6)



# standaard standaard waarden
st.state <- c(S = 10^6,
              E = 0, # normaal 0
              I = 1,
              R = 0,
              D = 0)



ebola.model <- function(time, para, state){
    with(as.list(c(state, para)),{
        Bt <- Bo * 10^( -k * (time - t))
        
        dS <- -Bt * S * I 
        dE <- Bt * S * I - omega * E
        dI <- omega * E - y * I
        dR <- (1 - f) * y * I
        dD <- f * y * I
        
        
        
        return(list(c(dS, dE, dI, dR, dD)))
    })
}

st.out <- ode(y = st.state,
           times = time,
           parms = st.para,
           func = ebola.model
           )


colnames(st.out) <- c("time",
                      "Susceptible individuals (S)",
                      "Exposed people (E)", 
                      "Infected people (I)",
                      "Recovered people (R)",
                      "Dead people (D)")


plot(st.out[,1], st.out[,2],
     type = "l",
     main = "People suseptible to virus infection")
    
plot(st.out[,1], st.out[,3],
     type = "l",
     main = "People exposed to virus")
    
plot(st.out[,1], st.out[,4],
     type = "l",
     main = "Amount of people infectet with ebola virus")
    
plot(st.out[,1], st.out[,5],
     type = "l",
     main = "people who have recovered from virus infection")
    
plot(st.out[,1], st.out[,6],
     type = "l",
     main = "Amount of dead people",
     ylab = "Cumulative number of cases")

```

\pagebreak

# aantekeningen verslag
 * let op de bronnen, zorg ervoor dat er geen plagiaat is
 
introductie
    eerste paragraaf
        introductie onderwerp, intresse krijgen
        geeft context en probleem, welk probleem wil je oplossen
        wat is het doel
        
    volgende paragraven
        achtergrond van het onderwerp
        context, zie de paper/onderzoek. wat is hier al gedaan
        Historie van model (evt.)
        Problemen
        -> Studie
    
    Indeling Verslag

Methoden
    Waar komt data/model vandaan
    Model beschrijven visueel (inkscape, draw.oi, dia) & formules (niet als plaatjes)
    inline formule is met #$, formule appart is met dubbel
    aanpak/ variatie
    Analyse
    hier moeten ook nog de programma's in de je gebruikt("we doen analyse met R")(veel programma's met versie erbij in een apparte tabel)
    
Resultaten

Conclusie/Discussie

Bronnen