---
title: "Weekopdrachten_Week3"
author: "Rinze-Pieter Jonker & Jouke Profijt"
date: "May 22, 2018"
output: pdf_document
---

```{r setup, include=FALSE}
knitr::opts_chunk$set(echo = TRUE)
```

```{r, echo=F, warning=F}
rm(list = ls())
library(deSolve)
```

# __Assignment 1. assess model validity__


```{r}
data <- read.csv("MPL.csv", header = T, na.strings = "NA")

medians <- aggregate(data[,c("MPL_conc","mRNA","Free_receptor")],
                     list(data$dose,data$time), median, na.rm=T)
names(medians)[1:2] <- c("dose","time")

head(medians)

```

```{r}
#tijd is voor zeven dagen, 24 * 7
time <- seq(0, 168, 1)

#parameters
para2 <- c(ksrm = 2.9,
          IC50rm = 26.2,
          kdrm = 0.612,
          ksr = 3.22,
          kre = 0.57,
          kon = 0.00329,
          kdr = 0.0572,
          kt = 0.63,
          Rf = 0.49,
          D = (14.59 * 1000) / 371.471 ) 
# verander hier de 20 om de D waarde aan te passen
# dit zet het om van ng/ml naar nmol/l

para <- c(ksrm = 2.9,
          IC50rm = 26.2,
          kdrm = 0.612,
          ksr = 3.22,
          kre = 0.57,
          kon = 0.00329,
          kdr = 0.0572,
          kt = 0.63,
          Rf = 0.49,
          D = (39.925 * 1000) / 371.471 ) 
# verander hier de 20 om de D waarde aan te passen
# dit zet het om van ng/ml naar nmol/l

#startwaardes
state <- c(Rmo = 4.740, 
           Ro = 267,
           DR = 0,
           DRN = 0)

cocortisocosteroid.model <- function(time, para, state){
    with(as.list(c(state, para)),{
        dmRNA <- ksrm * (1 - DRN / (IC50rm + DRN)) - kdrm * Rmo
        dR <- ksr * Rmo + Rf * kre * DRN - kon * D * Ro - kdr * Ro
        dDR <- kon * D * Ro - kt * DR
        dDRN <- kt * DR - kre * DRN
        
        return(list(c(dmRNA, dR, dDR, dDRN)))
        }
    )
}

out <- ode(y = state,
           times = time,
           parms = para,
           func = cocortisocosteroid.model,
           method = "euler")

out2 <- ode(y = state,
           times = time,
           parms = para2,
           func = cocortisocosteroid.model,
           method = "euler")
```


```{r}
# Alle plots

# Concentratie mRNAR
# moet in twee
par(mfrow = c(1,2))
plot(out[,1], out[,2],
     type = "l", 
     xlab = "Tijd in uur",
     ylab = "fmol/g mRNAR",
     ylim = c(0, 5),
     main = "Concentratie mRNAR over 168 uur",
     sub = "Dose van 39.925 ng/ml")
lines(medians[,2][medians$dose == 0.3| medians$dose == 0.0], 
      medians[,4][medians$dose == 0.3| medians$dose == 0.0],
      col = "red",
      type = "o",
      lty = 1,
      pch = 16)


plot(out2[,1], out2[,2],
     type = "l", 
     xlab = "Tijd in uur",
     ylab = "fmol/g mRNAR",
     ylim = c(0, 5),
     main = "Concentratie mRNAR over 168 uur",
     sub = "Dose van 14.59 ng/ml")
lines(medians[,2][medians$dose == 0.1| medians$dose == 0.0], 
      medians[,4][medians$dose == 0.1| medians$dose == 0.0],
      col = "red",
      type = "o",
      lty = 1,
      pch = 16)

# # Vrije glucocorticoid receptoren
# plot(out[,1], out[,3], 
#      type = "l",
#      xlab = "Tijd in uur",
#      ylab = "fmol/mg vrije glucocorticoid receptoren",
#      main = "Concentratie vrije glucocorticoid receptoren over 168 uur")
# lines(out2[,1], out2[,3],
#       col = "red")
# lines(medians[,2], medians[,3],
#       col = "blue",
#       type = "p",
#       lty = 3)
# legend("topright",
#        c("Dose van 39.925 ng/ml", "Dose van 14.59 ng/ml", "medians"),
#        col = c("black", "red", "blue"),
#        lty = c(1, 1, NA),
#        pch = c(NA, NA, 1))
# 
# # Dichtheid MPL-receptoren
# # kon geen data hiervan vinden
# # plot van para 2 doet raar
# plot(out[,1], out[,4], 
#      type = "l",
#      xlab = "Tijd in uur",
#      ylab = "fmol/mg MPL-receptor complex",
#      main = "Dichtheid van het MPL-receptoren complex over 168 uur",
#      ylim = c(0,200))
# lines(out2[,1], out2[,3],
#       col = "red")
# legend("topright",
#        c("Dose van 39.925 ng/ml", "Dose van 14.59 ng/ml"),
#        col = c("black", "red"),
#        lty = 1)
# 
# # MPL receptoren in de nucleus
# plot(out[,1], out[,5], 
#      type = "l",
#      xlab = "Tijd in uur", 
#      ylab = "fmol/mg MPL-receptoren complex",
#      main = "Hoeveelheid MPL-receptoren complex in de nucleus over 168 uur",
#      ylim = c(0,200))
# lines(out2[,1], out2[,3],
#       col = "red")
# lines(medians[,2], medians[,5],
#       col = "blue",
#       type = "p",
#       lty = 3)
# legend("topright",
#        c("Dose van 39.925 ng/ml", "Dose van 14.59 ng/ml", "medians"),
#        col = c("black", "red", "blue"),
#        lty = c(1, 1, NA),
#        pch = c(NA, NA, 1))
```

## Vragen:
__ [1]. __
Wij plotten hierin de test data met medianen omdat deze minder last hebben van de extreme outliers die er zouden kunnen zijn, als je hier het gemiddelde zou gebruiken dan zou deze verkeerd kunnen zijn omdat deze ook de extreme data mee zou nemen.

__ [2]. __
Door de Grafieken hierboven te vergelijken kun je de verschillen tussen de doses zien. de initiele daling van mRNA is grotendeels gelijk maar door de lagere dosis wordt er minder mRNA repressie uitgevoerd. Wanneer er meer medicijn is gegeven zal het evenwicht lager liggen dan wanneer er minder wordt gegeven ligt het evenwicht hoger. 

__ [3]. __


\pagebreak


# __Assigment 2. simulate scenario’s__
```{r}
# waarden voor de normale simulaties
# tijdspan
time <- seq(0, 48, 1)

#parameters
para <- c(ksrm = 2.9,
          IC50rm = 26.2,
          kdrm = 0.612,
          ksr = 3.22,
          kre = 0.57,
          kon = 0.00329,
          kdr = 0.0572,
          kt = 0.63,
          Rf = 0.49,
          D = (20 * 1000) / 371.471 ) # verander hier de 20 om de D waarde aan te passen
                                      # dit zet het om van ng/ml naar nmol/l

#startwaardes
state <- c(Rmo = 4.740, 
           Ro = 267,
           DR = 0,
           DRN = 0)

cocortisocosteroid.model <- function(time, para, state){
    with(as.list(c(state, para)),{
        dmRNA <- ksrm * (1 - DRN / (IC50rm + DRN)) - kdrm * Rmo
        dR <- ksr * Rmo + Rf * kre * DRN - kon * D * Ro - kdr * Ro
        dDR <- kon * D * Ro - kt * DR
        dDRN <- kt * DR - kre * DRN
        
        return(list(c(dmRNA, dR, dDR, dDRN)))
        }
    )
}

cocortisocosteroid.model.aangepast <- function(time, para, state){
    with(as.list(c(state, para)),{
        dmRNA <- ksrm * (1 - DRN / (IC50rm + DRN)) - kdrm * Rmo
        dR <- ksr * Rmo + Rf * kre * DRN - kon * D * Ro - kdr * Ro
        dDR <- kon * D * Ro - kt * DR
        dDRN <- kt * DR - kre * DRN
        
        return(list(c(dmRNA, dR, dDR, dDRN)))
        }
    )
}

normaal <- ode(y = state,
               times = time,
               parms = para,
               func = cocortisocosteroid.model,
               method = "euler")

aangepast <- ode(y = state,
                 times = time,
                 parms = para,
                 func = cocortisocosteroid.model,
                 method = "euler")
```
